福建金門地方法院刑事判決　
111年度易字第11號
公  訴  人  福建金門地方檢察署檢察官
被      告  劉興兆



            張天叻



共      同
指定辯護人  陳素鶯律師
上列被告因竊盜案件，經檢察官提起公訴（111年度偵字第157號
）後，聲請改依協商程序而為判決，本院判決如下：
    主      文
劉興兆共同犯刑法第321條第1項第2、3款之竊盜罪，累犯，處有
期徒刑柒月。未扣案犯罪所得新臺幣肆佰玖拾伍元沒收，於全部
或一部不能沒收或不宜執行沒收時，追徵其價額。
張天叻共同犯刑法第321條第1項第2、3款之竊盜罪，累犯，處有
期徒刑柒月。扣案板手貳支、榔頭壹支均沒收；未扣案犯罪所得
新臺幣肆佰玖拾伍元沒收，於全部或一部不能沒收或不宜執行沒
收時，追徵其價額。
　　事實及理由
一、本件犯罪事實及證據，均引用檢察官起訴書之記載（如附件
    ）。
二、本件經檢察官與被告、辯護人於審判外達成協商之合意且被
    告已認罪，其合意內容如主文所示。復查，上開協商合意並
    無刑事訴訟法第455條之4第1項所列情形之一，檢察官聲請
    改依協商程序而為判決，本院爰不經言詞辯論，於協商合意
    範圍內為協商判決。
三、應適用之法條：刑事訴訟法第455條之2第1項、第455條之4
    第2項、第455條之8、第454條第2項，刑法第28條、第321條
    第1項第2款、第3款、第47條第1項、第38條第2項、第38條
    之1第1項前段、第3項。 
四、本判決除有刑事訴訟法第455條之4第1項第1款於本訊問程序
    終結前，被告撤銷協商合意或檢察官撤回協商聲請者；第2
    款被告協商之意思非出於自由意志者；第4款被告所犯之罪
    非第455條之2第1項所定得以聲請協商判決者；第6款被告有
    其他較重之裁判上一罪之犯罪事實者；第7款法院認應諭知
    免刑或免訴、不受理者情形之一，及違反同條第2項「法院
    應於協商合意範圍內為判決；法院為協商判決所科之刑，以
    宣告緩刑或2年以下有期徒刑、拘役或罰金為限」之規定者
    外，不得上訴。
五、如有上開可得上訴情形，應於收受判決送達後20日內向本院
    提出上訴書狀（應敘述具體理由並附繕本）。上訴書狀如未
    敘述理由，應於上訴期間屆滿後20日內補提理由書於本院。
中　　華　　民　　國　　111 　年　　7 　　月　　20　　日
                  刑事第二庭  法　官　王鴻均
以上正本證明與原本無異。
不得上訴。
中　　華　　民　　國　　111 　年　　7 　　月　　20　　日
                              書記官  施人夫
附錄本案論罪科刑法條：
刑法第321條
犯前條第一項、第二項之罪而有下列情形之一者，處六月以上五
年以下有期徒刑，得併科五十萬元以下罰金：
一、侵入住宅或有人居住之建築物、船艦或隱匿其內而犯之。
二、毀越門窗、牆垣或其他安全設備而犯之。
三、攜帶兇器而犯之。
四、結夥三人以上而犯之。
五、乘火災、水災或其他災害之際而犯之。
六、在車站、港埠、航空站或其他供水、陸、空公眾運輸之舟、
    車、航空機內而犯之。
前項之未遂犯罰之。

附件：
福建金門地方檢察署檢察官起訴書
                                      111年度偵字第157號
　　被　　　告　劉興兆　男　50歲（民國00年0月00日生）
　　　　　　　　　　　　住金門縣○○鎮○○○路00號
　　　　　　　　　　　　居金門縣○○鄉○○○00號2樓之201
　　　　　　　　　　　　　室
　　　　　　　　　　　　國民身分證統一編號：Z000000000號
　　　　　　　　張天叻　男　36歲（民國00年0月00日生）
　　　　　　　　　　　　住臺南市○○區○○○000號之21
　　　　　　　　　　　　居金門縣○○鄉○○○00號2樓之201
　　　　　　　　　　　　　室
　　　　　　　　　　　　國民身分證統一編號：Z000000000號
上列被告因竊盜案件，已經偵查終結，認應提起公訴，茲將犯罪
事實及證據並所犯法條分敘如下：
　　　　犯罪事實
一、劉興兆前因竊盜案件，經福建金門地方法院（下稱金門地院
    ）以106年度易字第60號判決判處有期徒刑6月、6月、4月、
    4月，定應執行有期徒刑1年6月確定，其於民國108年5月6日
    縮短刑期假釋出監並付保護管束，並於108年10月8日保護管
    束期滿，假釋未經撤銷而視為徒刑執行完畢。張天叻前因竊
    盜案件，經金門地院以106年度易字第60號判決判處有期徒
    刑4月2次、6月4次，定應執行有期徒刑2年6月確定；又因詐
    欺案件，經臺灣臺南地方法院以106年度易字第768號判決有
    期徒刑5月確定；上開案件經臺灣臺南地方法院以107年度聲
    字第1889號裁定，合併定應執行有期徒刑2年10月確定，其
    於107年4月27日入監執行，並於110年1月21日徒刑執行完畢
    。詎渠等均猶不知悔改，竟共同意圖為自己不法之所有，基
    於竊盜之犯意聯絡，於110年12月25日上午10時許，在金門
    縣○○鎮○○段000地號旁貨櫃，先由張天叻手持客觀上足供為
    凶器使用之板手撬開上開貨櫃鎖頭，並由劉興兆入內竊取董
    仲智所有之抽水汞浦15臺、銅製開關閥3個、鐵鍊1捆、螺絲
    壁虎8包、不鏽鋼排水孔蓋8個、水電銅鐵管1批，得手後旋
    即離去，2人將前揭贓物分別變賣予不知情商家，所得新臺
    幣（下同）990元款項均朋分花用一空。嗣經董仲智報警處
    理，始循線查悉上情。
二、案經董仲智訴由金門縣警察局金湖分局報告偵辦。
　　　　證據並所犯法條
一、證據清單及待證事實：
編號 證據名稱 待證事實   1 被告劉興兆於警詢及偵訊中之供述 1、被告劉興兆坦承於上開時、地先由被告張天叻持板手破壞貨櫃掛鎖後，2人竊取如犯罪事實所示之物品之事實。 2、被告劉興兆與張天叻2人竊得上開物品後，即分別至證人梁永春所經營世清資源回收廠及黃任伯所經營之任伯企業社處販售，共得990元，2人均朋分花用完畢之事實。  2 被告張天叻於警詢及偵訊中之供述 1、被告張天叻坦承於上開時、地持板手破壞貨櫃掛鎖後，2人竊取如犯罪事實所示之物品之事實。 2、被告劉興兆與張天叻竊得上開物品後，即分別至證人梁永春所經營世清資源回收廠及黃任伯所經營任伯企業社處販售，共得990元，2人朋分花用完畢之事實。  3 告訴人董仲智於警詢之證述 證明告訴人於110年12月28日10時許，發現其所有如犯罪事實所示之物品遭竊之事實。  4 證人梁永春於警詢中之證述 證明被告2人於110年12月25日10時許，攜抽水汞浦15臺至其所經營世清資源回收廠販售之事實。   5 證人黃瀞萱於警詢中之證述 證明其擔任任伯企業社之會計，被告2人於110年12月25日攜銅製開關閥3個、鐵鍊1捆、螺絲壁虎8包、不鏽鋼排水孔蓋8個、水電銅鐵管1批至伯任企業社販售之事實。  6 金門縣警察局金湖分局扣押筆錄3份、扣押物品目錄表3紙、贓物認領保管單2紙、現場暨扣案物照片、監視器畫面翻拍照片 證明上開犯罪事實。 
二、核被告劉興兆、張天叻所為，係犯刑法第321條第1項第2款
    、第3款之加重竊盜罪嫌。被告劉興兆、張天叻就上開竊盜
    犯行，有犯意聯絡及行為分擔，請論以共同正犯。另被告2
    人曾受有如犯罪事實所載有期徒刑之執行完畢，有本署刑案
    資料查註紀錄表1份在卷可稽，則其前曾受有期徒刑執行完
    畢，於5年以內故意再犯本件有期徒刑以上之罪，為累犯，
    請參酌大法官釋字第775號解釋意旨，審酌是否依刑法第47
    條第1項之規定，加重其刑。至被告2人將竊得之前揭物品換
    取之現金990元亦為犯罪所得，請依刑法第38條之1第1項前
    段宣告沒收之，並依同條第3項規定於全部或一部不能沒收
    時，追徵其價額。
三、至告訴暨報告意旨雖認被告2人除竊取犯罪事實欄所載物品
    外，另竊取不鏽鋼馬達固定架、鐵皮屋基礎版、重機怪手軸
    心配件、獨立式電表及不鏽鋼壓接器材等，而涉有刑法第32
    1條第1項第2款、第3款之加重竊盜罪嫌。惟查，被告2人於
    本署偵詢時辯稱：伊等並無竊取不鏽鋼馬達固定架、鐵皮屋
    基礎版、重機怪手軸心配件、獨立式電表及不鏽鋼壓接器材
    等物品等語，且本件並未於被告2人住處查獲告訴人所指其
    他遭竊物品，亦查無其他人證或物證等積極證據可資證明被
    告2人有竊取告訴人所指其他失竊物品，則尚難僅以告訴人
    之單一指訴逕為不利於被告之認定，而遽論以上開罪責。然此
    部分如成立犯罪，核與前揭起訴部分係屬同一事實，應為其
    效力所及，爰不另為不起訴處分，併此敘明。
四、依刑事訴訟法第251條第1項提起公訴。
　  此　致
福建金門地方法院
中　　華　　民　　國　 111　　年　　4 　　月　  14 　日
　　　　　　　　　　　　　　　檢察官　李淑珺